臺灣桃園地方法院小額民事判決
110年度桃小字第2256號
原      告  中國信託商業銀行股份有限公司


法定代理人  利明献


訴訟代理人  卓駿逸

被      告  江依鈴
上列當事人間請求清償債務事件，本院於民國111年3月3日言詞
辯論終結，判決如下：
　　主    文
被告應給付原告新臺幣參萬零參佰捌拾元，及其中新臺幣貳萬玖
仟捌佰肆拾伍元自民國九十三年七月二十九日起至民國一０四年
八月三十一日止，按週年利率百分之二十計算之利息，及自民國
一０四年九月一日起至清償日止，按週年利率百分之十五計算之
利息。
訴訟費用新臺幣壹仟元由被告負擔。
本判決得假執行。
    事實及理由
壹、程序部分：
　　按小額訴訟之訴狀送達後，原告不得將原訴變更或追加他訴
    ，但擴張或減縮應受判決事項之聲明者，不在此限，民事訴
    訟法第436條之23準用第436條第2項適用第255條第1項但書
    第3款定有明文。經查，原告起訴時請求：「被告應給付原
    告新臺幣（下同）3萬1,655元，及其中2萬9,845元自民國93
    年7月29日起至104年8月31日止，按週年利率20％計算之利息
    ，及自104年9月1日起至清償日止，按週年利率15％計算之利
    息。」（見本院卷第4頁），嗣於本院審理中減縮聲明為：
    「被告應給付原告3萬0,380元，及其中2萬9,845元自93年7
    月29日起至104年8月31日止，按週年利率20％計算之利息，
    及自104年9月1日起至清償日止，按週年利率15％計算之利息
    。」（見本院卷第31頁），核係減縮應受判決事項之聲明，
    應予准許。
貳、實體部分：
一、原告主張：被告前向原告申請信用卡消費使用，然被告未按
    時繳款，迄今尚積欠本金及已到期利息3萬0,380元，及其中
    2萬9,845元自93年7月29日起至104年8月31日止，按週年利
    率20％計算之利息，及自104年9月1日起至清償日止，按週年
    利率15％計算之利息。為此，爰依信用卡契約之法律關係提
    起本件訴訟等語，並聲明：如減縮後聲明。
二、被告則以：其已聲請更生程序，本院以111年度消債更字第3
    9號更生事件受理（下稱系爭更生程序）等語，資為抗辯，
    並聲明：原告之訴駁回。　　
三、經查，原告主張之事實，業據提出信用卡申請書、約定條款
    、金融監督管理委員會函、帳務查詢明細及本金利息簡易計
    算表等證據為證，堪信原告主張為真實。被告雖抗辯其已聲
    請更生程序云云（見本院卷第32頁），然按法院裁定開始更
    生程序後，對於債務人不得開始或繼續訴訟及強制執行程序
    。但有擔保或有優先權之債權，不在此限，消費者債務清理
    條例第48條第2 項定有明文。準此，法院裁定開始更生程序
    後，本院始得依法停止訴訟程序，而被告自承其申請更生程
    序但尚未裁定（見本院卷第32頁），且系爭更生程序尚在陳
    報債權中並未終結，有本院公務電話紀錄表在卷可稽（見本
    院卷第33頁），是本件既尚未裁定開始更生程序，依前開說
    明，本院自應續行訴訟。從而，原告請求被告給付如主文第
    1項所示，為有理由，應予准許。
四、本件係依民事訴訟法第436條之8第1項規定適用小額訴訟程
    序所為之判決，依同法第436條之20規定，應就被告敗訴之
    部分，依職權宣告假執行。
五、訴訟費用負擔之依據：民事訴訟法第78條，並依同法第436
    條之19第1項規定，確定訴訟費用額如主文第2項所示。
中　　華　　民　　國　　111 　年　　3 　　月　　9 　　日
                  桃園簡易庭  法  官  張明宏
以上為正本係照原本作成。
如不服本判決，應於送達後20日內，向本院提出上訴狀並表明上
訴理由，如於本判決宣示後送達前提起上訴者，應於判決送達後
20日內補提上訴理由書（須附繕本）。
如委任律師提起上訴者，應一併繳納上訴審裁判費。   
中　　華　　民　　國　　111 　年　　3 　　月　　9 　　日
                              書記官  石曉芸
附錄：
一、民事訴訟法第436條之24第2項：
　  對於小額程序之第一審裁判上訴或抗告，非以其違背法令為
    理由，不得為之。
二、民事訴訟法第436條之25：
　  上訴狀內應記載上訴理由，表明下列各款事項：
　  ㈠原判決所違背之法令及其具體內容。
　  ㈡依訴訟資料可認為原判決有違背法令之具體事實。
三、民事訴訟法第471條第1項：（依同法第436條之32第2項規定
    於小額事件之上訴程序準用之）
    上訴狀內未表明上訴理由者，上訴人應於提起上訴後20日內
    ，提出理由書於原第二審法院；未提出者，毌庸命其補正，
    由原第二審法院以裁定駁回之。